【裁判字號】    97,訴,611
【裁判日期】    970930
【裁判案由】    毒品危害防制條例
【裁判全文】
臺灣苗栗地方法院刑事判決               97年度訴字第543號
                                       97年度訴字第611號
公  訴  人  臺灣苗栗地方法院檢察署檢察官
被      告  甲○○
                    （現在臺灣臺中監獄苗栗分監執行中）
上列被告因毒品危害防制條例案件，經檢察官提起公訴（97年度
毒偵字第571 號、第577 號、第655 號、第828 號、第835 號）
，及追加起訴（97年度毒偵字第984 號、第985 號），本院依簡
式審判程序判決如下：
    主  文
甲○○施用第一級毒品，處有期徒刑拾月。又施用第一級毒品，
處有期徒刑拾月。又施用第一級毒品，處有期徒刑拾月。又施用
第一級毒品，處有期徒刑拾月；扣案之海洛因壹包（驗餘淨重零
點壹捌捌伍公克）沒收銷燬之、甲基安非他命吸食器壹組沒收。
又施用第一級毒品，處有期徒刑拾月。應執行有期徒刑參年；扣
案之海洛因壹包（驗餘淨重零點壹捌捌伍公克）沒收銷燬之、甲
基安非他命吸食器壹組沒收。
    犯罪事實及理由
一、犯罪事實：
（一）甲○○曾因施用毒品案件，經本院裁定令入臺灣苗栗看守
      所附設觀察勒戒處所執行觀察、勒戒後，認有繼續施用毒
      品之傾向，經本院裁定令入戒治處所施以強制戒治，於民
      國95年7 月20日停止處分之執行，由台灣苗栗地方法院檢
      察署檢察官於95年7 月26日以95年度戒毒偵字第22號為不
      起訴處分確定。詎其猶不知悔改，於上開強制戒治執行完
      畢後5 年內，復有下列施用毒品之犯行：
 （1）甲○○基於施用第1 級毒品海洛因及第2 級毒品甲基安非
      他命之犯意，於97年2 月21日晚上10時許，在其苗栗縣竹
      南鎮大厝里19鄰香山厝5 號住處，以將海洛因及甲基安非
      他命置於吸食器（未扣案）內，用火燒烤吸食其產生煙霧
      之方式，混合施用海洛因及甲基安非他命1 次。嗣因其為
      毒品調驗人口，為警通知於97年2 月22日上午10時10分許
      ，在苗栗縣警察局竹南分局偵查隊接受尿液檢體採集，其
      尿液檢體經送驗結果，呈現嗎啡及甲基安非他命陽性反應
      ，始發現上情（97年度毒偵字第577 號偵查卷）。
 （2）甲○○基於施用第1 級毒品海洛因及第2 級毒品甲基安非
      他命之犯意，於97年4 月5 日晚上10時許，在其苗栗縣竹
      南鎮大厝里19鄰香山厝5 號住處，以將海洛因及甲基安非
      他命置於吸食器（未扣案）內，用火燒烤吸食其產生煙霧
      之方式，混合施用海洛因及甲基安非他命1 次。嗣苗栗縣
      警察局竹南分局竹南派出所員警，於97年4 月7 日下午2
      時5 分許，在苗栗縣竹南鎮中英里保安林111 號，查獲毒
      品通緝犯顏宏岳時，甲○○剛好在場，警方詢問甲○○時
      ，甲○○在警方尚未發覺前，主動向警方供出上情而自首
      ，警方將甲○○帶回派出所後，徵得甲○○同意，於同日
      下午4 時26分許，在派出所對其採尿送驗結果，其尿液確
      同時呈現甲基安非他命及嗎啡陽性反應（97年度毒偵字第
      655 號偵查卷）。另苗栗縣警察局竹南分局偵查隊員警，
      因甲○○係毒品調驗人口，乃於同日晚上9 時17分許，在
      偵查隊內對甲○○再次採尿送驗，結果其尿液仍呈有甲基
      安非他命及嗎啡陽性反應（97年度毒偵字第835 號偵查卷
      ）。
 （3）甲○○基於施用第1 級毒品海洛因及第2 級毒品甲基安非
      他命之犯意，於97年4 月15日晚上7 時30分許，在其苗栗
      縣竹南鎮大厝里19鄰香山厝5 號住處，以將海洛因及甲基
      安非他命置於吸食器（未扣案）內，用火燒烤吸食其產生
      煙霧之方式，混合施用海洛因及甲基安非他命1 次。嗣苗
      栗縣警察局竹南分局竹南派出所員警，於翌（16）日凌晨
      2 時50分許，在苗栗縣竹南鎮○○路與崁頂街口，查獲案
      外人黃國生持有毒品時，適甲○○在場，乃將張國雄一併
      帶回派出所調查，警方徵得甲○○同意，在派出所對其採
      尿送驗結果，其尿液同時呈現甲基安非他命及嗎啡陽性反
      應，始發現上情（97年度毒偵字第828 號偵查卷）。
 （4）甲○○基於施用第1 級毒品海洛因及第2 級毒品甲基安非
      他命之犯意，於97年5 月6 日晚上6 、7 時許，在案外人
      方坤木位於苗栗縣竹南鎮○○路○ 段388 號B2-2室住處，
      以將海洛因及甲基安非他命置於吸食器內，用火燒烤吸食
      其產生煙霧之方式，混合施用海洛因及甲基安非他命1 次
      。嗣苗栗縣警察局竹南分局竹南派出所員警，持本院核發
      之搜索票，於97年5 月7 日上午9 時45分許，至上揭案外
      人方坤木住處搜索時，當場扣得甲○○所有之海洛因1 包
      （送驗前淨重0.1927公克，驗餘淨重0.1885公克）及甲基
      安非他命吸食器1 組外，並將甲○○帶回派出所調查，甲
      ○○除向警方坦承上情外，並同意警方對其採尿送驗，結
      果其尿液確同時呈現甲基安非他命及嗎啡陽性反應（97
      年度毒偵字第571 號偵查卷）。
 （5）甲○○基於施用第1 級毒品海洛因及第2 級毒品甲基安非
      他命之犯意，於97年6 月10日晚上6 、7 時許，在其苗栗
      縣竹南鎮大厝里19鄰香山厝5 號住處，以將海洛因及甲基
      安非他命置於玻璃頭（未扣案）內，用火燒烤後吸食其產
      生煙霧之方式，混合施用海洛因及甲基安非他命1 次。嗣
      苗栗縣警察局竹南分局竹南派出所員警，持本院核發之拘
      票，於97年6 月12日上午11時35分許，在苗栗縣竹南鎮○
      ○路1 號「樂神電子遊藝場」前，拘獲甲○○，警方將甲
      ○○帶回派出所後，甲○○在警方尚未發覺前，主動向警
      方供出上情而自首，警方將甲○○帶回派出所後，徵得甲
      ○○同意，於同日下午1 時17分許，在派出所對其採尿送
      驗結果，其尿液確同時呈現甲基安非他命及嗎啡陽性反應
      （97年度毒偵字第985 號偵查卷）。另苗栗縣警察局竹南
      分局偵查隊員警，因甲○○係列管之毒品人口，乃於同日
      下午2 時25分許，在偵查隊內對甲○○再次採尿送驗，結
      果其尿液仍呈有甲基安非他命及嗎啡陽性反應（97年度毒
      偵字第984 號偵查卷）。
（二）案經苗栗縣警察局竹南分局7 次報請台灣苗栗地方法院檢
      察署檢察官偵查起訴及追加起訴。
二、證據名稱：
（一）犯罪事實欄（一）之（1） ─97年度毒偵字第577 號偵查
      卷部分：
 （1）被告甲○○於警詢時及本院審理中之自白。
 （2）應受尿液採驗人採驗名冊1紙。
 （3）苗栗縣警察局竹南分局偵辦違反毒品危害防制條例案件尿
      液鑑驗代碼對照表1 紙。
 （4）中山醫學大學附設醫院檢驗科藥物檢測中心尿液檢驗報告
      1紙。
 （5）濫用藥物尿液檢驗檢體監管記錄表3聯。
 （6）臺灣高等法院被告前案紀錄表、臺灣苗栗地方法院檢察署
      刑案資料查註紀錄表。
（二）犯罪事實欄（一）之（2） ─97年度毒偵字第655 號、97
      年度毒偵字第835 號偵查卷部分：
 （1）97年度毒偵字第655號偵查卷部分：
    被告甲○○於警詢時及本院審理中之自白。
    苗栗縣警察局竹南分局偵辦違反毒品危害防制條例案件尿
      液鑑驗代碼對照表1 紙。
    濫用藥物尿液檢驗檢體監管記錄表3聯。
    詮昕科技股份有限公司濫用藥物尿液檢驗報告1 紙。
    臺灣高等法院被告前案紀錄表、臺灣苗栗地方法院檢察署
      刑案資料查註紀錄表。
 （2）97年度毒偵字第835號偵查卷部分：
    被告甲○○於警詢時及本院審理中之自白。
    苗栗縣警察局竹南分局偵辦違反毒品案件尿液鑑驗代碼對
      照表1 紙。
    濫用藥物尿液檢驗檢體監管記錄表3聯。
    列印應受尿液採驗人採驗名冊1份。
    應受尿液採驗人尿液檢體採集送驗紀錄表2聯。
    中山醫學大學附設醫院檢驗科藥物檢測中心尿液檢驗報告
      1 紙。
    臺灣高等法院被告前案紀錄表、臺灣苗栗地方法院檢察署
      刑案資料查註紀錄表。
（三）犯罪事實欄（一）之（3） ─97年度毒偵字第828 號偵查
      卷部分：
 （1）被告甲○○於警詢時及本院審理中之自白。
 （2）苗栗縣警察局竹南分局偵辦違反毒品危害防制條例案件尿
      液鑑驗代碼對照表1 紙。
 （3）濫用藥物尿液檢驗檢體監管記錄表3聯。
 （4）詮昕科技股份有限公司濫用藥物尿液檢驗報告1 紙。
 （5）臺灣高等法院被告前案紀錄表、臺灣苗栗地方法院檢察署
      刑案資料查註紀錄表。
（四）犯罪事實欄（一）之（4） ─97年度毒偵字第571 號偵查
      卷部分：
 （1）被告甲○○於警詢時及偵、審中之自白。
 （2）苗栗縣警察局竹南分局偵辦違反毒品危害防制條例案件尿
      液鑑驗代碼對照表1 紙。
 （3）濫用藥物尿液檢驗檢體監管記錄表3聯。
 （4）照片4張。
 （5）詮昕科技股份有限公司濫用藥物尿液檢驗報告1 紙。
 （6）行政院衛生署草屯療養院鑑定書1紙。
 （7）扣案之海洛因1 包（送驗前淨重0.1927公克，驗餘淨重0.
      1885公克）及甲基安非他命吸食器1 組。
 （8）臺灣高等法院被告前案紀錄表、臺灣苗栗地方法院檢察署
      刑案資料查註紀錄表。
（五）犯罪事實欄（一）之（5） ─97年度毒偵字第984 號、97
      年度毒偵字第985 號偵查卷部分：
 （1）97年度毒偵字第984號偵查卷部分：
    被告甲○○於警詢時及本院審理中之自白。
    苗栗縣警察局竹南分局偵辦違反毒品案件尿液鑑驗代碼對
      照表1 紙。
    濫用藥物尿液檢驗檢體監管記錄表3聯。
    中山醫學大學附設醫院檢驗科藥物檢測中心尿液檢驗報告
      1 紙。
    臺灣高等法院被告前案紀錄表、臺灣苗栗地方法院檢察署
      刑案資料查註紀錄表。
 （2）97年度毒偵字第835號偵查卷部分：
    被告甲○○於警詢時及本院審理中之自白。
    苗栗縣警察局竹南分局偵辦違反毒品案件尿液鑑驗代碼對
      照表1 紙。
    濫用藥物尿液檢驗檢體監管記錄表3聯。
    詮昕科技股份有限公司濫用藥物尿液檢驗報告1 紙。
    臺灣高等法院被告前案紀錄表、臺灣苗栗地方法院檢察署
      刑案資料查註紀錄表。
三、應適用之法條：
（一）刑事訴訟法第273 條之1 第1 項、第299 條第1 項前段、
      第310 條之2、第454條第1項。
（二）毒品危害防制條例第10條第1 項、第2 項、第18條第1 項
      前段。
（三）刑法第11條前段、第55條、第62條前段、第51條第5 款、
      第38條第1 項第2 款。
四、本判決係依刑事訴訟法第310 條之2 、第454 條第1 項製作
    ，依法僅記載當事人欄、主文、犯罪事實、證據名稱以及應
    適用之法條，其中犯罪事實部分，依同法第308 條之修正立
    法理由，亦僅記載犯罪構成要件事實，關於刑罰加重事由（
    含累犯在內）免予記載（法院辦理刑事訴訟案件應行注意事
    項第144 點參照），但仍於主文予以表明，並於應適用之法
    條欄予以引用。如不服本判決，應於判決送達之日起10日內
    ，向本院提起上訴。
本案經檢察官唐先恆到庭執行職務。
中    華    民    國    97    年    9     月    30    日
                  刑事第三庭    法  官  柳章峰
以上正本證明與原本無異。
如不服本判決，應於判決送達後10日內向本院提出上訴狀（應抄
附繕本），其未敘述上訴理由者，應於上訴期間屆滿後20日內補
提理由書狀於本院，上訴於臺灣高等法院臺中分院。告訴人或被
害人如對於本判決不服者，應具備理由請求檢察官上訴，其上訴
期間之計算係以檢察官收受判決正本之日期為準。
                                書記官  陳采瑜
中    華    民    國    97    年    9     月    30    日
附記論罪之法條全文：
毒品危害防制條例第10條
施用第1 級毒品者，處6 月以上5 年以下有期徒刑。
施用第2 級毒品者，處3 年以下有期徒刑。


司法院資訊處製作；財團法人民間司法改革基金會備份。
